【裁判字號】    98,審交訴,8
【裁判日期】    990722
【裁判案由】    公共危險等
【裁判全文】
臺灣新竹地方法院刑事判決             98年度審交訴字第8號
公  訴  人  臺灣新竹地方法院檢察署檢察官
被      告  甲○○
上列被告因公共危險等案件，經檢察官提起公訴（97年度偵字第
4949號），本院合議庭裁定改依簡式審判程序，並判決如下：
    主  文
甲○○犯不能安全駕駛動力交通工具罪，處罰金新臺幣伍萬元，
如易服勞役，以新臺幣壹仟元折算壹日；又犯過失傷害罪，處有
期徒刑伍月，如易科罰金，以新臺幣壹仟元折算壹日；又犯肇事
致人傷害逃逸罪，處有期徒刑陸月，如易科罰金，以新臺幣壹仟
元折算壹日。有期徒刑部分，應執行有期徒刑玖月，如易科罰金
，以新臺幣壹仟元折算壹日。
    事  實
一、甲○○明知服用毒品後駕車將導致其注意能力減低、反應能
    力變慢，在此時仍駕車行駛於道路上，隨時將有致他人於死
    、傷之危險，仍於民國97年7 月17日1 時至5 時許，在新竹
    市○區○○路「孔雀谷酒店」飲用酒類，並於高碧珠所有車
    牌號碼6P－3032號自用小客車內，服用第3 級毒品愷他命（
    Ketamine，俗稱K 他命）後，至同日9 時許，已達不能安全
    駕駛動力交通工具之程度，竟自其位於新竹市○區○○路48
    2 巷39號2 樓之住處，無照駕駛前開車輛欲前往新竹市○區
    ○○路與友人會合。嗣於同日9 時30分許，沿新竹市○區○○路由西向東方向行駛，行經中正路263 號前，本應注意來
    往車輛之車前狀況，隨時採取必要之安全措施，而依當時情
    形係天候晴、日間自然光線、路面狀況為乾燥、無缺陷且無
    障礙物之直路，並無不能注意之情事，因服用毒品後操控力
    欠佳而疏於注意車前狀況，追撞前方由丙○○駕駛車牌號碼
    5N－1765號自用小客車，因追撞力道強大，致丙○○完全無
    法控制所駕駛之車輛而打滑先撞及曾明綢所有停放在路旁車
    牌號碼1877－KW號自用小客車，復撞及路旁之行人乙○○（
    丙○○所涉過失傷害部分，經臺灣新竹地方法院檢察署檢察
    官另為不起訴處分），乙○○因而倒地，受有頭部外傷合併
    頭皮大片裂傷（10公分乘5 公分）及腦震盪等傷害，丙○○
    則因遭甲○○追撞而受有右手臂瘀傷之傷害（傷害部分，業
    經其於本院撤回告訴，詳如後述），適張憲文在場目擊而報
    警處理。詎甲○○明知駕駛上開動力交通工具肇事致丙○○
    及乙○○受有上開傷害後，竟另生肇事逃逸之犯意，未對乙○○及丙○○為必要之安全措施，而駕車逃離現場，行駛至
    新竹市○區○○路223 巷口時，追撞前方由黃明得所駕駛車
    牌號碼3792－NJ號自用小客車後仍繼續逃逸，旋遭黃明得駕
    車攔下而為警查獲，並在甲○○所駕駛之上述車輛內扣得含
    有第3 級毒品愷他命之香菸1 支。
二、案經乙○○訴由新竹市警察局第一分局報告臺灣新竹地方法
    院檢察署檢察官偵查起訴。
    理  由
一、本件被告甲○○所犯公共危險等罪，均係非死刑、無期徒刑
    、最輕本刑為3 年以上有期徒刑之罪，或高等法院管轄第一
    審之案件，被告於本院行準備程式進行中，就被訴事實為有
    罪之陳述，經本院合議庭認合於刑事訴訟法第273 條之1 之
    規定，裁定進行簡式審判程式，合先敘明。
二、認定犯罪事實所憑之證據及理由：
（一）被告甲○○於警詢、檢察官訊問時、本院準備程序及簡式
      審理程序訊問時之自白。
（二）告訴人丙○○及乙○○分別於警詢、檢察官訊問時指述，
      證明遭被告駕車撞擊之事實。
（三）證人張憲文及黃明得分別於警詢、檢察官訊問時之證述，
      證明被告確有駕車肇事致告訴人受傷害後，逕自逃逸現場
      之事實。
（四）道路交通事故現場圖、道路交通事故調查報告表(一)(二)、新
      竹市警察局A3類道路交通事故調查報告表、臺灣省竹苗區
      車輛行車事故鑑定委員會97年12月8 日竹苗鑑970783字第
      0975303799號函附鑑定意見書、國軍新竹地區醫院附設民
      眾診療服務處診斷證明書、國軍新竹地區醫院生化報告單
      、行政院衛生署草屯療養院97年8 月29日草療鑑字第0970
      007761號鑑定書各1 份、照片27張及扣案含有第3 級毒品
      愷他命之香菸1 支，足資佐證。
（五）按汽車行駛時，駕駛人應注意車前狀況及兩車併行之間隔
      ，並隨時採取必要之安全措施；汽車駕駛人吸食毒品、迷
      幻藥、麻醉藥品或其相類似管制藥品，不得駕車，道路交
      通安全規則第94條第3項、第114條第2 款分別定有明文。
      查本件案發時天候晴、日間自然光線、乾燥柏油道路、路
      面無缺陷無障礙、視距良好，客觀上亦無不能注意之情事
      下，被告不僅於飲酒及吸食毒品後駕車，且疏未注意車前
      狀況之規定，致撞擊駕駛自小客車之告訴人丙○○，並使
      其打滑失控撞擊路旁之告訴人乙○○，造成告訴人乙○○
      受有如事實欄所示之傷害，被告對於本件車禍之發生顯有
      過失責任，此觀臺灣省竹苗區車輛行車事故鑑定委員會97
      年12月8 日竹苗鑑970783字第0975303799號函附鑑定意見
      書亦同此認定。故被告之過失行為與告訴人乙○○之傷害
      結果間，顯有相當因果關係。
（六）綜上所述，被告之自白，應認與事實相符，可以採信。本
      件被告之犯行，堪以認定，應依法論科。
三、論罪科刑之理由：
（一）核被告所為，係犯刑法第185 條之3 不能安全駕駛罪、第
      185 條之4 之肇事逃逸罪及同法第284 條第1 項之過失傷
      害罪。
（二）被告所犯上開3 罪間，犯意各別，行為互異，罪名不同，
      應予分論併罰。
（三）被告無駕駛執照、飲酒及吸食毒品後駕車，致使告訴人乙○○受有上開傷害，就其所犯過失傷害部分，應依道路交
      通管理處罰條例第86條第1 項之規定加重其刑。
（四）爰審酌被告無何前科紀錄，素行良好，因駕駛汽車未注意
      上開規定而肇事，造成告訴人乙○○受傷程度非輕，影響
      告訴人乙○○之身心健康，雖於車禍發生後坦承犯行，亦
      亟欲與告訴人乙○○達成和解，但經本院給予相當之時間
      令其履行部分之和解條件，卻遲未履行，犯後態度難謂良
      好，以及被告之過失程度不輕、高中畢業之智識程度、品
      行等一切情狀，分別量處如主文所示之刑，及分別諭知易
      服勞役及易科罰金之折算標準，並就有期徒刑部分定其應
      執行之刑及易科罰金之折算標準。
四、不另為不受理之諭知：
（一）按告訴乃論之罪，告訴人於第一審辯論終結前得撤回其告
      訴；告訴經撤回者，法院應諭知不受理判決，刑事訴訟法
      第238 條第1 項、第303 條第3 款分別定有明文。
（二）查本件告訴人丙○○告訴被告甲○○過失傷害案件，公訴
      人認係觸犯刑法第284 條第1 項前段之過失傷害罪，依同
      法第287 條之規定，須告訴乃論。茲因被告與告訴人已達
      成調解，且據告訴人撤回其告訴，此有新竹市北區調解委
      員會調解書及聲請撤回告訴狀各1 件在卷可證，而公訴人
      復認被告此部分犯行，與前開本院認定有罪部分，為一行
      為觸犯數罪名之想像競合裁判上一罪關係，故爰就此部分
      為不另為不受理之諭知，附此敘明。
五、適用法律：
（一）刑事訴訟法第273條之1第1項、第299條第1項前段。
（二）刑法第185 條之3 、第185 條之4 、第284 條第1 項、第
      41條第1 項前段、第42條第3 項前段、第51條第5 款。
（三）道路交通管理處罰條例第86條第1項。
（四）刑法施行法第1條之1。
本案經檢察官黃英彥到庭執行職務。
中    華    民    國    99    年    7     月    22    日
                        刑事第九庭  法  官  魏瑞紅
以上正本證明與原本無異。
如不服本判決應於收受本判決後10日內向本院提出上訴書狀，上
訴書狀應敘述具體理由。上訴書狀未敘述上訴理由者，應於上訴
期間屆滿後20日內補提理由書狀於本院( 均須按他造當事人之人
數附繕本 )「切勿逕送上級法院」。
                                    書記官  劉雅文
中    華    民    國    99    年    7     月    26    日
附錄本案論罪科刑所適用法條全文：
刑法第185條之3：
服用毒品、麻醉藥品、酒類或其他相類之物，不能安全駕駛動力
交通工具而駕駛者，處1 年以下有期徒刑、拘役或科或併科15萬
元以下罰金。
刑法第185條之4：
駕駛動力交通工具肇事，致人死傷而逃逸者，處6 月以上5 年以
下有期徒刑。
刑法第284條第1項：
因過失傷害人者，處 6 月以下有期徒刑、拘役或 5 百元以下罰
金，致重傷者，處1年以下有期徒刑、拘役或5百元以下罰金。

司法院資訊處製作；財團法人民間司法改革基金會備份。
